【裁判字號】    97,訴,606
【裁判日期】    980122
【裁判案由】    殺人未遂等
【裁判全文】
臺灣新竹地方法院刑事判決               97年度訴字第606號
公  訴  人  臺灣新竹地方法院檢察署檢察官
被      告  丙○○
                    （另案於臺灣新竹監獄執行中）
指定辯護人  本院公設辯護人乙○○
上列被告因殺人未遂等（家庭暴力）案件，經檢察官提起公訴（
97年度偵字第3249號），本院判決如下：
    主  文
丙○○犯非法持有可發射子彈具殺傷力之槍枝罪，累犯，處有期
徒刑肆年，併科罰金新臺幣拾萬元，罰金如易服勞役，以新臺幣
壹仟元折算壹日，扣案之改造手槍壹枝（槍枝管制編號：000000
0000號）及子彈貳顆，均沒收；又共同犯剝奪他人行動自由罪，
累犯，處有期徒刑拾月；又殺人未遂，累犯，處有期徒刑捌年，
扣案之改造手槍壹枝（槍枝管制編號：0000000000號）及子彈貳
顆，均沒收；又殺人未遂，累犯，處有期徒刑柒年，扣案之改造
手槍壹枝（槍枝管制編號：0000000000號）及子彈貳顆，均沒收
；又殺人未遂，累犯，處有期徒刑伍年陸月，扣案之改造手槍壹
枝（槍枝管制編號：0000000000號）及子彈貳顆，均沒收。應執
行有期徒刑拾伍年，併科罰金新臺幣拾萬元，罰金如易服勞役，
以新臺幣壹仟元折算壹日，扣案之改造手槍壹枝（槍枝管制編號
：0000000000號）及子彈貳顆，均沒收。
    事  實
一、丙○○前因涉犯施用毒品案件，經臺灣苗栗地方法院以九十
    二年度訴緝字第五號判決處應執行有期徒刑一年二月確定，
    並於民國九十四年三月八日縮刑期滿執行完畢。
二、詎丙○○猶不知悔改，明知未經許可，不得無故持有槍砲彈
    藥刀械管制條例列管之各式槍械、彈藥，竟於九十五年五、
    六月間某日，在新竹市三角公園內，以新臺幣（下同）十二
    萬元之代價，向姓名年籍不詳綽號「俊永」之男子購買具殺
    傷力之改造貝瑞塔手槍乙枝（槍枝管制編號：0000000000號
    ）及制式子彈十五顆，而無故持有之。
三、又，丙○○自認之前與胞弟庚○○合資經營的工廠在幾年前
    自己因案入監服刑後由庚○○一人處理，賺錢未獲分配，而
    一直認為庚○○應該要給付五、六百萬元給自己作為補償，
    曾經提過幾次，但庚○○一直未予理會，竟夥同丁○○、甲○○（另行審結），於九十七年三月十一日下午五時四十分
    許，由丙○○駕駛車號QK─0372號自用小客車，搭載丁○○
    、甲○○前往庚○○與母親己○○○位於新竹縣竹北市○○
    路○段六三六號之住處，抵達後，庚○○與太太壬○○原以
    為丙○○是依平常習慣來探望母親，即不以為意而進屋叫喚
    己○○○，詎丙○○竟先指示丁○○及甲○○二人共同基於
    妨害自由之犯意聯絡，由其二人以身體擋路之方法，擋住壬○○之去路，並將壬○○侷限在廚房內，而以此方式限制壬○○之行動自由；丙○○則拿出上開改造手槍乙枝（此部分
    丁○○、甲○○二人並不知情）指著庚○○，恫嚇庚○○「
    坐好，不然我會開槍」，欲與其談判要求庚○○付錢，使得
    庚○○只好坐在車庫內、廁所前之椅子上不敢亂動，期間，
    己○○○從屋內出來見狀雖有勸阻，但丙○○仍不為所動。
    嗣因壬○○趁隙脫逃，並繞著屋外圍牆內之小路向大門外飛
    奔叫喊「救命」，欲跑去庚○○、丙○○的大哥辛○○家向
    辛○○及大嫂戊○○求救，丁○○、甲○○二人見狀立即在
    後追趕，丁○○追上後即自後攔抱壬○○而阻止其逃離；庚○○因見壬○○向外逃脫並大喊救命，心急之下即起身並往
    前走了幾步，詎丙○○一時因對於壬○○向外逃脫意圖求援
    、恐在當日向庚○○索錢的希望落空之狀況演變感到氣憤，
    明知其手中所持的手槍已經上膛，該槍枝在之前朝鐵罐射擊
    時均可射穿，若持之朝人體射擊，極有可能會致人於死，竟
    仍基於殺人之犯意，先朝庚○○左後肩位置擊發一槍，子彈
    經由左側肩膀皮下至左前胸，庚○○立即受傷倒地並呻吟不
    止，丙○○竟又對其稱：「唉什麼唉，我要給你死」等語，
    再基於殺人之單一犯意，接續朝庚○○的背部再擊發一槍，
    子彈再經由左上胸腔穿越腹腔至右大腿皮下，致庚○○因此
    腹部槍傷而合併多處小腸及腸繫膜受損。
四、適當時身在屋外手抱壬○○的丁○○，因聽見槍聲受到驚嚇
    而鬆手，壬○○即迅速趁機跳出圍牆，跑至馬路對面、鳳岡
    路五段六二一號辛○○之住處求救，辛○○之妻戊○○聽聞
    壬○○的呼救聲時，立即抱著小孩走出來開門讓壬○○進入
    ，壬○○則趁機進入屋內撥打電話報警，戊○○因不清楚發
    生什麼事情，遂抱著小孩站在門口欲阻擋追來的丙○○進入
    屋內，並對丙○○規勸「有話好好說」，丙○○見戊○○將
    其阻擋於門外，十分不滿，明知該槍枝有一定的殺傷力，竟
    另行基於殺人之犯意，取出前開手槍一枝直接抵住戊○○的
    左手臂而朝其左胸腔方向擊發一槍，造成左肱骨開放性粉碎
    性骨折併橈神經受損、左上臂開放性傷口、左胸壁槍傷，戊○○立即倒下；斯時，辛○○正從屋內後段廚房往外走，看
    見戊○○中槍，欲上前查看，丙○○即斥以：「你再過來，
    我就要對你開槍」，辛○○因見戊○○中槍而心急如焚，對
    於丙○○的警告未予理會，丙○○見狀對於辛○○不聽警告
    而更為光火，竟再另行基於殺人之犯意，再次持前開手槍正
    面朝向辛○○之胸前扣發扳機一槍並發出一聲響，因辛○○
    適時閃開，而未能擊發成功。丙○○、丁○○、甲○○三人
    因得知壬○○已經報警，遂迅速駕駛前開車輛逃逸。嗣為警
    以通訊監察而循線於九十七年五月八日上午六時三十分許，
    在新竹縣湖口鄉○○街一四六號二樓二Ｃ室查獲在逃之丙○○，並扣得前開改造之貝瑞塔手槍乙枝（含彈匣一個，槍枝
    管制編號：0000000000號）及剩餘之子彈三顆（已實際試射
    一顆，餘二顆）。
五、案經新竹縣警察局竹北分局報告臺灣新竹地方法院檢察署檢
    察官偵查起訴。
    理  由
壹、關於證據能力之說明：
    按被告以外之人於審判外之言詞或書面陳述，除法律有規定
    者外，不得作為證據；又被告以外之人於審判外之陳述，雖
    不符合同法第一百五十九條之一至第一百五十九條之四之規
    定，但經當事人於審判程序同意作為證據，法院審酌該言詞
    陳述或書面陳述作成時之情況，認為適當者，亦得為證據。
    當事人、代理人或辯護人於法院調查證據時，知有第一百五
    十九條第一項不得為證據之情形，而未於言詞辯論終結前聲
    明異議者，視為有前項之同意，刑事訴訟法第一百五十九條
    第一項及第一百五十九條之五分別定有明文。經查，告訴人
    壬○○、庚○○、戊○○、辛○○等人於警詢及偵查中之陳
    述，雖為被告以外之人於審判外之陳述，屬傳聞證據，然被
    告及辯護人於本院準備程序、審判程序中均表示同意作為證
    據方法而不予爭執，且迄至言詞辯論終結前亦未再聲明異議
    ，另如後所列經本院採為證據之物證，被告及辯護人亦均未
    爭執證據能力，本院審酌上開證據資料製作時之情況，尚無
    違法不當及證明力明顯過低之瑕疵，亦認為以之作為證據應
    屬適當，故揆諸上揭規定，爰逕依刑事訴訟法第一百五十九
    條之五規定，均認有證據能力，先予敘明。
貳、實體部分：
一、認定事實所憑之證據及認定之理由：
（一）被告丙○○於偵查中及本院行準備程序及審理時之供述，
      證明：
  １、扣案之具殺傷力之改造貝瑞塔手槍乙枝（槍枝管制編號：
      0000000000號）及子彈三顆，確實係被告丙○○自九十五
      年五、六月間某日向綽號「俊永」之男子以十二萬元購入
      後，即持有至被查獲時止，而購入時子彈原本有十五顆，
      除在本案中射擊四顆（詳如下述），其餘八顆均已經在山
      上試射鐵罐而用罄之事實。
  ２、被告丙○○在向告訴人庚○○討論如何解決彼此的債務問
      題時，手拿的改造手槍已經上膛，被告丙○○亦有持槍指
      向告訴人庚○○；在告訴人壬○○跑到外面去呼救時，告
      訴人庚○○起身後，被告丙○○確實有持該已上膛之槍枝
      朝告訴人庚○○的左後肩射擊一槍之事實。
  ３、被告丙○○於告訴人庚○○中第一槍而倒地後，其手上的
      槍確實有再射中告訴人庚○○一槍之事實。
  ４、告訴人戊○○所受之槍傷，亦係由其手上的扣案槍枝擊發
      所致之事實。
  ５、告訴人戊○○受傷倒地後，被告丙○○確實有看見辛○○
      自屋內出來之事實。
（二）證人即告訴人庚○○於偵查中之指訴及本院審理時之證述
      ，證明：
  １、被告丙○○於當天到庚○○其住處、二人在車庫內碰面後
      ，被告丙○○即從身上亮出槍枝，喝令庚○○坐好不要亂
      動，要跟庚○○算帳之事實。
  ２、與被告丙○○一起來的丁○○、甲○○二人，在被告丙○○的指示下進入屋內把壬○○拉出來到車庫，之後又將其
      限制在廚房內不得出去，雖然庚○○因行動被控制而沒辦
      法看清楚壬○○的身邊發生什麼事情，但是有聽到壬○○
      說「幹嘛」，後來就看到壬○○一邊往外跑、一邊喊救命
      之事實。
  ３、被告丙○○在看見告訴人壬○○向外逃走並呼救後，庚○○是基於關心壬○○而站起來想看清楚發生什麼事，並未
      上前與被告丙○○搶奪槍枝，但一站起來，庚○○的左後
      肩即被被告丙○○射擊一槍之事實。
  ４、庚○○中槍後立即倒地，且當時因為非常疼痛而忍不住發
      出呻吟，在旁的被告丙○○不但沒有施救，反而向告訴人
      庚○○表示：「唉什麼唉，我要給你死」，旋即持槍再朝
      告訴人庚○○左側胸腔下方射擊一槍之事實。
（三）證人壬○○於警訊及偵查中檢察官訊問時，證稱：「當天
      我看丙○○開車來，以為他又是來向母親己○○○要錢，
      我就進去叫母親出來，我留在屋內，媽媽一個人出去後，
      丁○○、甲○○二人就進來，我就請母親叫他們二人出去
      ，他們二人不出去就站在那裡不講話，我直接叫他們出去
      ，他們也不動，我就說我要打電話報警，我拿起電話，甲○○就把我的手拉走，說不行打電話，我站在客廳要走去
      廁所，他也說不行，我就說『那你們不要煩我，我要去煮
      菜』，我從廚房後面的門走出去，一走出去，丙○○就拿
      槍指著我說『不要亂跑』，丁○○、甲○○二人就跟著走
      出來，我要往冰箱的右邊走，甲○○就擋住我不讓我走，
      我就往左邊的側門跑，我跑到圍牆喊救命，丁○○就來抱
      住我不讓我走，我手抱住欄桿喊『大哥大嫂救命，丙○○
      拿槍來打人』，接著我就聽到槍聲，抱著我的丁○○就鬆
      手，我立刻跳出圍牆跑到大哥家打電話，丙○○也跑到大
      哥家時，我大嫂站在門口，丙○○走過來拉著大嫂的手臂
      對她開槍，大嫂抱著小孩就坐到地上」等語，證明壬○○
      被被告丙○○、丁○○、甲○○等人控制行動自由而無法
      自由進出，及被告丙○○還追躡其至辛○○住處，並目睹
      被告丙○○對戊○○開槍之事實。
（四）證人即告訴人戊○○於偵查中及本院審理時之證述，證明
      ：被告丙○○在告訴人戊○○出面勸阻其有事好好說後，
      竟不發一語地把衣服掀開並拿出手槍，直接抵住告訴人許
      惠美的左手臂後射擊一槍之事實。
（五）證人即告訴人辛○○於偵查中及本院審理時之證述，證明
      ：被告丙○○朝告訴人戊○○左手臂開一槍後，在辛○○
      要上前關心戊○○時，竟又持槍指向告訴人曾瑞鋒之胸部
      ，並表示「再過來就要開槍」，辛○○並未理會，被告丙○○即朝告訴人辛○○之胸部扣扳機，發出「啵」的一聲
      ，惟未擊中辛○○之事實。
（六）衛生署新竹醫院診斷證明書一紙，證明：告訴人庚○○因
      遭被告丙○○朝其左側肩部及左側胸腔下方各射擊一槍，
      第一顆子彈經由左側肩膀皮下至左前胸，第二顆子彈則經
      由左上胸腔穿越腹腔至右大腿皮下，致庚○○因此腹部槍
      傷而合併多處小腸及腸繫膜受損之事實。
（七）長庚紀念醫院診斷證明書一紙，證明：告訴人戊○○因遭
      被告丙○○朝其左上臂射擊一槍，而造成左肱骨開放性粉
      碎性骨折併橈神經受損、左上臂開放性傷口、左胸壁槍傷
      等傷害之事實。
（八）監視器錄影之光碟一張、自該光碟所翻拍之照片、現場照
      片及本院於審理時所製作之勘驗筆錄等，證明：
  １、被告丙○○確實有夥同另被告丁○○、甲○○二人一同開
      車至被害人壬○○之住處並自車庫進入，丁○○、甲○○
      二人於進入後即跟著被害人壬○○前後走動，被告丙○○
      則於監視器顯示時間「17:41:21」時，有從腰際亮出槍枝
      、手拉滑套的動作。
  ２、被害人壬○○在廚房、車庫內走動時，不時被丁○○、甲○○二人擋住去路，監視器顯示時間「17：43：40」時，
      壬○○往畫面下方小門的方向跑，並且隨後出現在頻道１
      屋後小巷道內，丁○○則在後緊追，隨即跑出畫面，時間
      「17：43：54」時甲○○也從另一頭（車庫門口）追出，
      出現在頻道４的院子。
  ３、監視器顯示時間「17：44：24」時，被害人庚○○出現在
      頻道２下方壬○○的車子前，突然倒地，手摸左肩，露出
      哀嚎痛苦掙扎的樣子。
  ４、被告丙○○持改造手槍出現在被害人庚○○、辛○○之住
      處後，除被害人庚○○、戊○○分別受有上開槍傷外，現
      場共殘留四顆子彈彈殼之事實。
（九）扣案改造之貝瑞塔手槍乙枝（含彈匣一個，槍枝管制編號
      ：0000000000號）、子彈三顆與內政部警政署刑事警察局
      於九十七年三月二十六日出具之刑鑑字第0970037933號槍
      彈鑑定書、九十七年五月二十六日出具之刑鑑字第097007
      6979號函、刑鑑字第0970068290號槍彈鑑定書各一份，證
      明：
  １、在「庚○○、戊○○槍擊案」現場發現之彈殼四顆，經比
      對結果，其彈底特徵紋痕均相吻合，認均係同一槍枝所擊
      發（見九十五年度偵字第三二四九號偵查卷第75至77頁）
      。
  ２、本件扣案之手槍乙枝（槍枝管制編號：0000000000號）試
      射之彈頭、彈殼，經與涉案檔存資料比對結果，發現與「
      庚○○、戊○○槍擊案」證物中彈殼四顆之特徵紋痕相吻
      合，認係由該槍枝所擊發（見九十五年度偵字第三二四九
      號偵查卷第109頁）。
  ３、送鑑之手槍一枝（槍枝管制編號：0000000000號），認係
      改造手槍，由仿BERETTA廠Ｍ9型半自動手槍製造之槍枝，
      換裝土造金屬槍管而成，擊發功能正常，可供擊發適用子
      彈使用，認具殺傷力；另送鑑之子彈三顆，認均係口徑９
      ㎜制式子彈，採樣一顆試射，可擊發，認具殺傷力（見九
      十五年度偵字第三二四九號偵查卷第110至112頁）。
    綜上所述，被告丙○○持有扣案之改造槍枝、制式子彈並進
    而共同剝奪被害人壬○○之行動自由，以殺人犯意對被害人
    庚○○、戊○○、辛○○三人持槍射擊之事實堪以認定。
二、被告丙○○之辯解不採之理由：
（一）被告之辯解─
      訊據被告丙○○固坦承被害人庚○○、戊○○二人所受之
      槍傷係由其持有之改造手槍擊發所致，惟矢口否認有何殺
      人犯行，辯稱：我以為庚○○起身是要跟我搶槍，我一緊
      張就扣到扳機，對他射出第一槍，後來我因為緊張又扣到
      第二次扳機，戊○○的部分是因為我要找壬○○，但是戊○○一直擋著我的路，我拿著手槍要把戊○○撥開，要戊○○不要擋路，可是碰碰兩槍，又打到戊○○，後來辛○○正好出來，我就走了，我沒有對辛○○開槍等語。
（二）本院之判斷─
  １、就被害人庚○○部分，證人即其母親己○○○於本院審理
      時亦證稱其看到被告丙○○拿槍時，有勸其有話好好講，
      而在本院審理時當庭勘驗前開現場監視器光碟時可清楚看
      見，當時被告丙○○的眼光兇惡，並幾次對證人己○○○
      揮手示意其進屋去，甚至在被害人庚○○倒地後，痛苦地
      在地上掙扎，其仍冷眼地走開，根本未靠近詢問或協助求
      醫，此情除據證人己○○○證述在卷外，復有上開監視器
      之光碟片及勘驗筆錄在卷可佐，被害人庚○○在中第一槍
      後已經倒在地上，被告丙○○亦未再靠近被害人庚○○，
      如被告丙○○果真係因緊張而扣第二下扳機，怎會如此神
      準地射中內有人體重要器官之被害人庚○○的左胸腔？被
      告丙○○欲致人於死之心意甚明，被告丙○○一再辯稱自
      己是不小心才會扣扳機，接著又很緊張才會再扣第二下等
      詞，顯係卸責之詞，不足採信。
  ２、就被害人戊○○部分，被告丙○○當時係拿出手槍直接抵
      住告訴人許惠美的左手臂後射擊一槍之事實，除據證人即
      被害人戊○○於本院審理時具結證卷外，復有目擊當時狀
      況的證人壬○○及辛○○二人分別於偵查中及本院審理時
      證述綦詳，如當時被告丙○○果如其所辯係右手持槍枝要
      把站在前方的被害人戊○○揮開而不慎擊發槍枝，衡情，
      被告丙○○應當係把前方的戊○○往右推才是順手方向，
      而被害人戊○○是左手臂中彈，子彈再穿過手臂往左胸腔
      射入，卡在骨頭上造成左肱骨開放性粉碎性骨折併橈神經
      受損、左上臂開放性傷口、左胸壁槍傷，最後係經由開刀
      手術在左側胸腔取出子彈，且證人戊○○亦於本院行交互
      詰問時清楚證述當時被告丙○○是在自己對其說完「有事
      好好說」之後馬上從衣服內掏槍抵著自己的左手臂射擊，
      動作是一連貫的，也並沒有要把自己揮開的動作等情，顯
      見被告丙○○當係對於證人戊○○阻擋其追壬○○而感到
      不滿，才會在明知該把槍枝除能射穿鐵罐，更已造成被害
      人庚○○一定之傷勢下，仍持之以朝被害人戊○○的身體
      射擊，被告丙○○所辯係不小心云云毫無依據，不值憑信
      。
  ３、就被害人辛○○部分，被告丙○○雖一再辯稱自己並未朝
      辛○○射擊，而是在揮開戊○○時有發出「碰、碰」二聲
      ，然，被告丙○○是在朝被害人戊○○左手臂開一槍後、
      辛○○要上前關心戊○○時，先持槍指向被害人曾瑞鋒之
      胸部並表示「再過來就要開槍」，在辛○○不理會而向戊○○靠近時，進而朝告訴人辛○○之胸部扣扳機，發出「
      啵」的一聲乙情，已據證人辛○○於偵查中及本院審理時
      結證在卷，且有事後在該處尋獲的彈殼二個扣案可稽，被
      告丙○○應確實有因認被害人辛○○不聽警告而持槍對被
      害人辛○○射擊，只因被害人辛○○閃身避開而未擊中，
      被告丙○○之所辯，顯不值一駁。
    綜上所述，被告丙○○持有扣案之改造槍枝、制式子彈並進
    而共同剝奪被害人壬○○之行動自由，以殺人犯意對被害人
    庚○○、戊○○、辛○○三人持槍射擊之事實堪以認定，應
    予依法論科。
三、論罪與科刑之審酌：
（一）罪名─核被告丙○○：
  １、就事實二之所為，係犯槍砲彈藥刀械管制條例第八條第四
      項之未經許可持有具殺傷力之改造手槍罪及同條例第十二
      條第四項之未經許可持有子彈罪。
  ２、對被害人壬○○之所為，係犯刑法第三百零二條第一項之
      剝奪人之行動自由罪。
  ３、對被害人庚○○、戊○○、辛○○之所為，均係犯刑法第
      二百七十一條第二項之殺人未遂罪。
（二）共同正犯─被告丙○○與另被告丁○○、甲○○二人就上
      開剝奪被害人壬○○行動自由之犯行，有犯意之聯絡與行
      為之分擔，均為共同正犯。
（三）罪數─
  １、想像競合：被告所犯上開未經許可持有具殺傷力之改造手
      槍罪及未經許可持有子彈罪，係以一行為觸犯數罪名，屬
      想像競合犯，應從一重之未經許可持有具殺傷力之改造手
      槍罪處斷。
  ２、接續犯：被告二次持槍對被害人庚○○射擊之行為，均係
      以接續之意思，於密接之時間、地點，以類似方法分別犯
      同一之罪，為接續犯，仍屬實質上一罪。
  ３、數罪併罰：被告丙○○所犯未經許可持有具殺傷力之改造
      手槍罪、剝奪人之行動自由罪及三個殺人未遂罪間，犯意
      各別，行為互異，罪名不同，應予分論併罰。
（四）累犯─被告丙○○前因涉犯施用毒品案件，經臺灣苗栗地
      方法院以九十二年度訴緝字第五號判決處應執行有期徒刑
      一年二月確定，並於九十四年三月八日縮刑期滿執行完畢
      ，有臺灣新竹地方法院檢察署刑案資料查註紀錄表及臺灣
      高等法院被告全國前案紀錄表各一份在卷足參，其於受有
      期徒刑之執行完畢後五年以內再犯本件有期徒刑以上之罪
      ，為累犯，應依刑法第四十七條第一項之規定加重其刑。
（五）未遂犯─被告丙○○已著手於殺害被害人庚○○、戊○○
      、辛○○三人而均未能達成死亡之結果，均為未遂犯，均
      分別依刑法第二十五條第二項之規定按既遂犯之刑減輕之
      ，其同時有加重暨減輕之事由，爰先加而後減之。
（六）科刑─
      爰審酌被告丙○○僅因自認被害人庚○○生意做得好，應
      該要分個五、六百萬元給自己，然被害人庚○○不理會其
      要求，即持槍前往被害人住處，見到狀況未如自己預期，
      即開槍射擊並進而傷及無辜，造成被害人庚○○、戊○○
      受有嚴重的槍傷，犯罪後對於自己的親人亦未援助，手段
      兇殘，毫無人性，且至今仍飾詞狡辯等一切情狀，分別量
      處如主文所示之刑，罰金部分並諭知易服勞役之折算標準
      ，併定其應執行刑。
（七）沒收─
      扣案改造之貝瑞塔手槍乙枝（含彈匣一個，槍枝管制編號
      ：0000000000號）及制式子彈二顆（已實際試射一顆），
      均係違禁物，雖亦係被告丙○○用以為殺人之工具，已據
      被告丙○○陳明在卷，然不問屬於犯罪行為人與否，均應
      依刑法第三十八條第一項第一款之規定宣告沒收。
四、適用之法條：
（一）刑事訴訟法第二百九十九條第一項前段。
（二）槍砲彈藥刀械管制條例第八條第四項、第十二條第四項。
（三）刑法第十一條前段、第二十八條、第二百七十一條第二項
      、第三百零二條第一項、第五十五條、第四十七條第一項
      、第二十五條第二項、第五十一條第五款、刑法第三十八
      條第一項第一款。
本案經檢察官黃秋婷到庭執行職務。
中    華    民    國    98    年    1     月    22    日
              刑事第六庭  審判長法  官  遲中慧
                                法  官  魏瑞紅
                                法  官  黃美盈
以上正本證明與原本無異。
如不服本判決應於收受本判決後10日內向本院提出上訴書狀，上
訴書狀應敘述具體理由。上訴書狀未敘述上訴理由者，應於上訴
期間屆滿後20日內補提理由書狀於本院 (均須按他造當事人之人
數附繕本 )「切勿逕送上級法院」。
中    華    民    國    98    年    1     月    23    日
                                書記官  鄧雪怡
附錄本案論罪科刑法條全文：
槍砲彈藥刀械管制條例第八條
I  未經許可，製造、販賣或運輸鋼筆槍、瓦斯槍、麻醉槍、獵
    槍、空氣槍或第四條第一項第一款所定其他可發射金屬或子
    彈具有殺傷力之各式槍砲者，處無期徒刑或五年以上有期徒
    刑，併科新臺幣一千萬元以下罰金。
II  未經許可，轉讓、出租或出借前項所列槍枝者，處五年以上
    有期徒刑，併科新臺幣一千萬元以下罰金。
III  意圖供自己或他人犯罪之用，而犯前二項之罪者，處無期徒
    刑或七年以上有期徒刑，併科新臺幣一千萬元以下罰金。
Ⅳ  未經許可，持有、寄藏或意圖販賣而陳列第一項所列槍枝者
    ，處三年以上十年以下有期徒刑，併科新臺幣七百萬元以下
    罰金。
Ⅴ  第一項至第三項之未遂犯罰之。
槍砲彈藥刀械管制條例第十二條
I  未經許可，製造、販賣或運輸子彈者，處一年以上七年以下
    有期徒刑，併科新台幣五百萬元以下罰金。
II  未經許可，轉讓、出租或出借子彈者，處六月以上五年以下
    有期徒刑，併科新台幣三百萬元以下罰金。
III  意圖供自己或他人犯罪之用，而犯前二項之罪者，處三年以
    上十年以下有期徒刑，併科新台幣七百萬元以下罰金。
Ⅳ  未經許可，持有、寄藏或意圖販賣而陳列子彈者，處五年以
    下有期徒刑，併科新台幣三百萬元以下罰金。
Ⅴ  第一項至第三項之未遂犯罰之。
中華民國刑法第二百七十一條
I  殺人者，處死刑、無期徒刑或十年以上有期徒刑。
II  前項之未遂犯罰之。
III  預備犯第一項之罪者，處二年以下有期徒刑。
中華民國刑法第302條（剝奪他人行動自由罪）
I  私行拘禁或以其他非法方法，剝奪人之行動自由者，處五年
    以下有期徒刑、拘役或三百元以下罰金。
II  因而致人於死者，處無期徒刑或七年以上有期徒刑，致重傷
    者，處三年以上十年以下有期徒刑。
III  第一項之未遂犯罰之。


司法院資訊處製作；財團法人民間司法改革基金會備份。
